臺灣高雄地方法院刑事判決　　　　　　　94年度訴字第1422號
　　公　訴　人　臺灣高雄地方法院檢察署檢察官
　　被　　　告　甲○○　男　3.
上列被告因違反毒品危害防制條例案件，經檢察官提起公訴（94
年度毒偵字第2044號），嗣因被告就被訴之犯罪事實為有罪之陳
述，經本院告知簡式審判程序意旨，並聽取公訴人及被告之意見
後，合議裁定由受命法官獨任進行簡式審判程序審理，本院判決
如下：
    主  文
甲○○施用第一級毒品，處有期徒刑陸月，如易科罰金，以參佰
元折算壹日。
扣案之第一級毒品海洛因壹包（淨重零點零捌公克，包裝重零點
壹玖公克）沒收銷燬之。
    事  實
一、甲○○前曾因施用毒品案件，經入勒戒處所施以觀察勒戒，
    於民國92年11月27日因無繼續施用毒品傾向出所執行完畢，
    並由臺灣高雄地方法院檢察署檢察官於92年11月27日，以92
    年毒偵緝字第746 號不起訴處分確定。
二、詎甲○○於前受觀察勒戒執行完畢釋放後5 年以內，猶不知
    悔改，明知海洛因業經公告為毒品危害防制條例第2 條第2
    項所列管之第一級毒品，不得非法持有、施用，竟仍基於施
    用第一級毒品海洛因之犯意，於94年2 月17日某時，在高雄
    市某公共廁所內，以將海洛因摻水置入注射針筒施打之方式
    ，施用第一級毒品海洛因1 次，嗣於同年月18日10時55分許
    ，為警於高雄市○○街67號前查獲，當場扣得海洛因一包（
    淨重0.08公克、空包裝重0.19公克），並經其同意採集尿液
    送驗而查悉前情。
三、案經高雄市政府警察局小港分局報請臺灣高雄地方法院檢察
    署檢察官偵查起訴。
    理  由
一、按本件被告甲○○所犯係死刑、無期徒刑、最輕本刑為3 年
    以上有期徒刑以外之罪，其於準備程序就前揭被訴事實為有
    罪之陳述，經受命法官告知簡式審判程序之旨，並聽取其與
    公訴人之意見後，本院認無不得或不宜改依簡式審判程序進
    行之處，爰依刑事訴訟法第273 條之1 第一項、第284 條之
    1 ，裁定本件由受命法官獨任進行簡式審判程序，合先敘明
    。
二、上揭施用第一級毒品海洛因之犯罪事實，業據被告甲○○於
    本院審理時供認不諱，且被告為警查獲當時所採集之尿液，
    經送請高雄市立凱旋醫院以免疫學分析法（ＥＩＡ）及氣相
    層析質譜儀法（ＧＣ／ＭＳ）方法檢驗，呈現毒品嗎啡陽性
    反應，此有該醫院94年3 月7 日濫用藥物尿液檢驗報告1 紙
    在卷可稽。又扣案之白色粉末1 包，經送法務部調查局檢驗
    ，含有海洛因成分，有該局調科壹字第220020307 號鑑定通
    知書1 紙附卷可證。綜上，足認被告自白與證據相符，其確
    有施用第一級毒品海洛因之犯行，洵堪認定。
三、按海洛因為毒品危害防制條例第2 條第2 項所稱之第一級毒
    品。次按犯毒品危害防制條例第10條施用毒品罪者，檢察官
    應先將被告送勒戒處所觀察、勒戒，經觀察、勒戒後，認有
    繼續施用毒品傾向者，應由檢察官聲請法院裁定令入戒治處
    所施以強制戒治，強制戒治期滿或交付保護管束期滿，應由
    檢察官為不起訴之處分。觀察勒戒或強制戒治執行完畢釋放
    後，5 年內再犯第10條之罪，檢察官應依一般刑事訴訟程序
    予以起訴論罪科刑。此觀諸毒品危害防制條例第20條第1 項
    、第2 項、第23條規定自明。被告前既曾因施用毒品案件，
    ，經入勒戒處所施以觀察勒戒，於92年11月27日因無繼續施
    用毒品傾向出所執行完畢，並由臺灣高雄地方法院檢察署檢
    察官於92年11月27日，以92年毒偵緝字第746 號不起訴處分
    確定，有臺灣高等法院被告全國前案紀錄表在卷可稽，其於
    觀察勒戒執行完畢釋放後5 年內再犯本件施用毒品案件，依
    前述規定應予論罪科刑。是核被告所為，係犯毒品危害防制
    條例第10條第1 項之施用第一級毒品罪。被告施用第一級毒
    品前，持有第一級毒品之行為，為施用第一級毒品前之低度
    行為，應為施用第一級毒品之高度行為所吸收，不另論罪。
    。爰審酌被告於前經觀察勒戒執行完畢釋放後，仍未能徹底
    戒絕毒品，5 年內再犯本件施用毒品罪，顯見其自制力不足
    ，無法擺脫毒品，未能體悟施用毒品對自己、家人造成之傷
    害及社會之負擔，惟念所犯施用毒品罪乃屬戕害自身身心健
    康行為，尚未對他人造成實害，其行為本身對社會所造成之
    危害並非直接，反社會性之程度應屬較低，且其犯後已坦認
    犯行，以及其犯罪動機、目的、手段、智識程度為國中畢業
    ，及施用毒品次數等一切情狀，酌情量處如主文所示之刑，
    及諭知易科罰金之折算標準，以資懲儆。
四、又扣案之白粉1 包（淨重0.08公克，包裝重0.19公克）經送
    驗結果確為第一級毒品海洛因，已如前述，而包裝袋復無法
    與毒品海洛因剝離，自應依同條例第18條第1 項前段之規定
    ，諭知沒收銷燬之；至於鑑識耗損之海洛因，既已滅失，爰
    不再行諭知沒收銷燬，併此敘明。
據上論斷，應依刑事訴訟法第273 條之1 第1 項、第284 條之1
、第299 條第1 項前段，毒品危害防制條例第10條第1 項、第18
條第1 項前段，刑法第11條、第41條第1 項，罰金罰鍰提高標準
條例第2 條，判決如主文。
本案經檢察官乙○○到庭執行職務。
中　　華　　民　　國　　94　　年　　7 　　月　　12　　日
                       刑事第八庭  法  官　林意芳
以上正本證明與原本無異。
如不服本判決，應於收受送達後10日內向本院提出上訴書狀。
中　　華　　民　　國　　94　　年　　7 　　月　　12　　日
　　　　　　　　　　　　　　　　　 書記官  曾秀鳳
附錄本判決論罪科刑法條：
毒品危害防制條例第10條
施用第一級毒品者，處六月以上五年以下有期徒刑。
施用第二級毒品者，處三年以下有期徒刑。
